臺灣高等法院刑事裁定
109年度聲字第6號
聲  請  人  臺灣高等檢察署檢察官
受  刑  人  王子銘  


                （現於法務部○○○○○○○○○○○執行）
上列聲請人因受刑人數罪併罰有二裁判以上，聲請定其應執行之
刑（聲請案號：臺灣高等檢察署108年度執聲字第2065號），本
院裁定如下：
    主  文
王子銘犯如附表所示各罪所處之刑，應執行有期徒刑貳年貳月。
    理  由
一、聲請意旨略以：上列受刑人王子銘因竊盜等數罪，先後經判
    決確定如附表（其中附表編號3所示之罪，「犯罪日期」欄
    誤載為106年11月5日2時46分為警採尿時往前回溯96小時內
    之某時許。應予更正），應依刑法第50條第1項第1款、第2
    項、第53條、第51條第5款規定，定其應執行之刑，爰依刑
    事訴訟法第477條第1項規定聲請裁定等語。
二、按裁判確定前犯數罪者，併合處罰之，但得易科罰金之罪與
    不得易科罰金之罪，不在此限；前項但書情形，受刑人請求
    檢察官聲請定應執行刑者，依第51條規定定之；數罪併罰，
    有二裁判以上，依第51條之規定，定其應執行之刑；數罪併
    罰，分別宣告其罪之刑，宣告多數有期徒刑者，於各刑中之
    最長期以上，各刑合併之刑期以下，定其刑期，但不得逾30
    年，刑法第50條第1項但書第1款、第2項、第53條及第51 條
    第5 款定有明文。準此，如受刑人所犯之數罪中有原得易科
    罰金之罪者，因與他罪合併定執行刑，於裁判前所犯數罪兼
    有得易科罰金之罪與不得易科罰金之罪混合之情形時，應繫
    乎受刑人之請求與否，而非不問被告之利益與意願，一律併
    合處罰之。次按數罪併罰中之一罪，雖得易科罰金，惟因與
    不得易科之他罪併合處罰結果而不得易科罰金時，原可易科
    部分所處之刑，自亦無庸為易科折算標準之記載，有司法院
    釋字第144號解釋意旨可參。       
三、經查，受刑人因竊盜等案件，經法院先後判處如附表所示之
    刑（其中附表編號1至3所示之罪，前經臺灣新北地方法院10
    7年度聲字第3565號裁定應執行有期徒刑10月；附表編號4至
    5所示之罪，前經臺灣新北地方法院107年度易字第481號判
    決應執行有期徒刑1年7月，上訴後由本院以108年度上易字
    第511號判決駁回上訴），均確定在案，且附表編號2至5所
    示之罪，其犯罪時間在附表編號1所示之罪判決確定日前所
    犯，而本院為本件之最後事實審法院等情，有各該刑事判決
    書、裁定書、本院被告前案紀錄表附卷可稽。參照前揭說明
    ，檢察官以本院為犯罪事實最後裁判之法院，依受刑人之請
    求向本院聲請定其應執行之刑，有定刑聲請切結書在卷可佐
    ，本院審核認聲請為正當，爰定其應執行之刑如主文所示。
    另受刑人所犯附表編號1至3所示原得易科罰金之罪，因與附
    表編號4至5所示不得易科罰金之罪合併處罰，揆諸上開解釋
    ，原得易科罰金部分所處之刑，自毋庸為易科罰金折算標準
    之記載，附此敘明。
四、末按數罪併罰之案件，其各罪判決均係宣告刑，並非執行刑
    ，縱令各案中一部分犯罪之宣告刑在形式上已經執行，仍應
    依法聲請犯罪事實最後判決之法院裁定，然後再依所裁定之
    執行刑，換發指揮書併合執行，其前已執行之有期徒刑部分
    ，僅應予扣除而不能認為已執行完畢，在所裁定之執行刑尚
    未執行完畢前，各案之宣告刑不發生執行完畢之問題（最高
    法院90年度台非字第340號、95年度台非字第320號判決意旨
    參照）。本件受刑人所犯如附表編號1至3所示之罪，雖已執
    行在案，然與附表編號4至5所示之罪既合於數罪併罰要件，
    依前揭說明，仍應就各罪所處之刑合併定應執行之刑，至附
    表編號1至3所示之罪已執行之有期徒刑，僅係就所定應執行
    刑執行時之折抵問題，併此敘明。
據上論斷，應依刑事訴訟法第477條第1項，刑法第50條第1 項但
書第1款、第2項、第53條、第51條第5款，裁定如主文。 
中　　華　　民　　國　 109　　年　　1 　　月　　9 　　日
                  刑事第二十二庭審判長法　官  洪于智 
                                      法　官  陳銘壎
                                      法　官  汪怡君
以上正本證明與原本無異。
如不服本裁定，應於收受送達後五日內向本院提出抗告狀。
                                      書記官  賴怡孜
中　　華　　民　　國　　109 　年　　1 　　月　　9 　　日






















附表：（臺灣新北地方檢察署，下稱新北地檢）
編  號  1 2 3 罪  名  竊盜 竊盜 毒品危害防制條例 宣告刑  有期徒刑4月，如易科罰金以新臺幣1000元折算1日 有期徒刑4月，如易科罰金，以新臺幣1000元折算1日 有期徒刑6月，如易科罰金，以新臺幣1000元折算1日 犯罪日期  107年1月3日 107年1月8日 106年11月5日2時45分為警採尿時往前回溯96小時內之某時許 偵查機關 年度案號  新北地檢107年度速偵字第281號 新北地檢107年度速偵字第281號 新北地檢107年度毒偵字第2728號  最後事實審 法院 臺灣新北地方法院 臺灣新北地方法院 臺灣新北地方法院  案號 107年度簡字第1024號 107年度簡字第1024號 107年度簡字第3686號  判決日期 107年3月12日 107年3月12日 107年6月13日  確定判決 法院 臺灣新北地方法院 臺灣新北地方法院 臺灣新北地方法院  案號 107年度簡字第1024號 107年度簡字第1024號 107年度簡字第3686號  確定日期 107年5月24日 107年5月24日 107年7月9日 備註  新北地檢107年度執字第10906號  新北地檢107年度執字第12762號   編號1至3部分前經臺灣新北地方法院107年度聲字第3565號裁定應執行有期徒刑10月（已執行在案）   







編號  4 5 （以下空白） 罪名  竊盜 竊盜  宣告刑  有期徒刑10月 有期徒刑10月  犯罪日期  106年4月21日 106年10月9日  偵查機關 年度案號  新北地檢106年度偵字第31723號、107年度偵字第139號 新北地檢106年度偵字第31723號、107年度偵字第139號   最後事實審 法院 臺灣高等法院 臺灣高等法院   案號 108年度上易字第511號 108年度上易字第511號   判決日期 108年8月14日 108年8月14日   確定判決 法院 臺灣高等法院 臺灣高等法院   案號 108年度上易字第511號 108年度上易字第511號   確定日期 108年8月14日 108年8月14日  備註  新北地檢108年度執字13894號     編號4至5部分，前經本院108年度上易字第511號判決應執行有期徒刑1年7月。